【裁判字號】    95,台上,4653
【裁判日期】    950824
【裁判案由】    違反藥事法
【裁判全文】
最高法院刑事判決            九十五年度台上字第四六五三號
    上  訴  人  甲○○
    選任辯護人  吳振賓律師
上列上訴人因違反藥事法案件，不服台灣高等法院中華民國九十
五年六月七日第二審更審判決（九十四年度上更(二)字第三九０號
，起訴案號：台灣士林地方法院檢察署八十六年度偵字第九五六
五號），提起上訴，本院判決如下：
    主  文
上訴駁回。
    理  由
按刑事訴訟法第三百七十七條規定：上訴於第三審法院，非以判
決違背法令為理由不得為之；是提起第三審上訴，應以原判決違
背法令為理由，係屬法定要件；如果上訴理由狀並未依據卷內訴
訟資料具體指摘原判決不適用何種法則或如何適用不當，或所指
摘原判決違法情事，顯與法律規定得為第三審上訴理由之違法情
形不相適合時，均應認其上訴為違背法律上之程式，予以駁回。
本件原判決撤銷第一審關於上訴人甲○○部分之科刑判決，改判
論上訴人共同連續明知為偽藥而販賣罪，並依連續犯規定加重其
刑後，量處有期徒刑捌月，扣案「源胚」貳瓶沒收，已詳認定
犯罪事實之依據及憑以認定之理由，並對上訴人否認犯罪之辯詞
，如何不足採信，亦已依據卷內資料予以指駁；並說明上訴人另
被訴販賣禁藥部分，犯罪不能證明，惟公訴人認與科刑部分，有
裁判上一罪之關係，乃不另為無罪之諭知；從形式上觀察，原判
決並無違背法令情形。上訴人上訴意旨略稱：(一)、本件關於「源
胚」原料之進口、包裝、標示、字號及使用說明書等辦理過程，
上訴人均未參與，不知「源胚」為偽藥；又怡如國際有限公司（
下稱怡如公司）高雄營業處僅屬籌備階段，尚未正式營業，上訴
人並未向怡如公司正式批進「源胚」此項商品，公訴人對辦理進
口「源胚」之龍又麟不予起訴，反而認不知情之上訴人與怡如公
司負責人陳光昌就本件犯行有犯意聯絡及行為分擔，而原判決就
上訴人與陳光昌如何謀議，如何分擔實施，亦未於事實欄明白認
定，其認事用法自有違誤。(二)、「源胚」包裝盒上有進口字號、
衛生署字號及進口商怡如公司等標示，上訴人主觀上相信「源胚
」係合法進口之藥品，並無明知為偽藥情形，原判決就「明知」
一節仍未詳加審酌，並說明其所憑，遽以臆測之詞逕為不利上訴
人之認定，殊有未洽；請求撤銷原判決發回更審，若維持原判決
亦請併為緩刑諭知等語。惟查：事實之認定及證據之取捨，乃屬
事實審法院之職權，證人之證言及合法調查所得之證據何者為可
採，事實審法院本得參酌其他相關證據為自由之判斷，苟無違反
經驗法則或論理法則，自難指為違法。原判決綜合卷內各項證據
，認定上訴人與陳光昌基於概括之犯意，明知「源胚」為偽藥，
仍自民國八十六年三月起共同販賣予楊麗美及不特定之顧客，並
於理由欄三、四詳認定上訴人具直接故意之心證理由，核屬事
實審法院取捨證據職權之適法行使，尚無違經驗法則及論理法則
；上訴意旨猶執以爭論，洵非適法之第三審上訴理由。又刑法第
二十八條規定：二人以上共同實施犯罪之行為者，皆為正犯；故
共同正犯，除二人以上共同實施犯罪行為外，其相互認識並利用
他方之行為，以完成犯罪，足以表示其惡性之共同，應為共同評
價之對象；因之，共犯者對其中任何一人在合同意思範圍內所實
施之行為，均應負共同責任，且不問每一階段行為是否均經參與
及其他共犯是否經檢察官起訴，皆無礙於共同正犯之成立。原判
決綜合卷內資料，認上訴人係以自己犯罪之意思，參與實施本件
部分犯罪構成要件之行為，自應對犯罪之全部事實負責，原判決
論上訴人以共同正犯，法則之適用核無違誤。綜上所述，上訴意
旨就原判決所為證據取捨及事實認定，單憑己見，漫言爭辯；其
他上訴意旨復屬與本件犯罪構成要件無關之細節，且未依據卷內
資料具體指摘原判決究係如何違背法令，核與法定上訴第三審之
形式要件不符，其上訴違背法律上之程式，應予駁回。又本件係
從程序上駁回上訴，上訴人請求併予宣告緩刑，無從審酌，附為
明。
據上論結，應依刑事訴訟法第三百九十五條前段，判決如主文。
中    華    民    國  九十五  年    八    月  二十四  日
                      最高法院刑事第十二庭
                          審判長法官  林  永  茂
                                法官  洪  文  章
                                法官  蘇  振  堂
                                法官  蕭  仰  歸
                                法官  何  菁  莪
      本件正本證明與原本無異
                                      書  記  官
中    華    民    國  九十五  年    八    月  二十九  日
                                                    Ｍ


司法院資訊處製作；財團法人民間司法改革基金會備份。
